臺灣高等法院民事裁定
108年度抗字第1351號
抗  告  人  謝謝國際聯合律師事務所

法定代理人  Victor Hsieh

抗  告  人  謝諒獲  

上列抗告人與相對人美商優尼康赫斯國際公司（UnicornHouseIn
ternationalCorp.）等3人損害賠償事件，對於民國108年7月1日
臺灣士林地方法院107年度訴字第430號裁定提起抗告，本院裁定
如下：
    主  文
抗告駁回。
抗告訴訟費用由抗告人負擔。
    理  由
一、按「起訴，應以訴狀表明下列各款事項，提出於法院為之：
    二、訴訟標的及其原因事實」、「原告之訴，有下列各款情
    形之一，法院應以裁定駁回之。但其情形可以補正者，審判
    長應定期間先命補正：六、起訴不合程式或不備其他要件者
    」，民事訴訟法第244條第1項第2款、第249條第1項第6款定
    有明文。次按當事人在起訴時應表明及特定其訴訟標的，且
    應就訴訟關係為事實上及法律上之陳述，俾對造當事人得據
    以擇定其攻擊防禦之對象及方法，此觀民事訴訟法第244條
    第1項第2款等規定自明（最高法院97年度台上字第2180號裁
    定意旨參照）。又按基於處分權主義及辯論主義，訴訟標的
    應由當事人自行表明，法院不得代當事人為之；民事訴訟法
    第199條之1第1項立法理由參照（最高法院99年度台上字第9
    48號判決意旨參照）。
二、原法院以：抗告人起訴未具體指明訴訟標的及原因事實為何
    ，經命補正，仍未具體指明訴訟標的及原因事實，其訴難認
    為合法，應駁回其訴及假執行之聲請。
三、經查：
  ㈠抗告人起訴狀與107年5月17日民事⑵起訴狀並未表明訴訟標
    的（見原法卷第10-18、34-42頁）。原法院遂於107年11月5
    日裁定，命抗告人於收受裁定後5日內補正「訴訟標的」（
    見原法院卷第74頁裁定書）。前開裁定已向抗告人指定之「
    臺北○○00○000○○○」送達，有卷附送達證書可稽（見
    原法院卷第172-175頁）
  ㈡抗告人於107年12月12日提出民事⑶補正狀，表示：「上當事
    人間違反民法（含，但不限於，契約、支付命令、行使權利
    、侵權、總則s-shin法、Article15）、強制執行、刑法、
    公平交易法、消費者保護法、營業秘密法、美國法、國賠及
    個人侵權貪凟、中美友好通商航海條約、憲法及其他法令（
    含公司法等）事件…」云云（見原法院第75-81頁傳真、第12
    4-134頁書狀）。後於108年2月12日民事⑷狀亦為相同陳述（
    見同卷第176-184頁）。可知抗告人仍未具體表示訴訟標的
    。〔謝謝國際聯合律師事務所於原審107年12月2日具狀主張
    ，其將債權與於一心稅務專利法律師事務所（見原法院卷第
    167-168頁），依民事訴訟法第254條第1項規定，對於本件
    當事人恆定並無影響，附此說明〕
四、綜上，原裁定認抗告人未補正訴訟標的，認其訴為不合法，
    裁定予以駁回，併駁回其假執行之聲請，經核於法並無違誤
    。抗告意旨指摘原裁定不當，聲明廢棄；非有理由，應予駁
    回。爰裁定如主文。
中　　華　　民　　國　 109　　年　　1 　　月　　 6　　日
                    民事第二十庭  
                        審判長法　官  陳雅玲
                              法　官　林玉蕙　　
                              法　官　吳燁山　　
正本係照原本作成。
本裁定除以適用法規顯有錯誤為理由外，不得再抗告。如提起再
抗告，應於收受送達後10日內委任律師為代理人向本院提出再抗
告狀。並繳納再抗告費新臺幣１千元。
中　　華　　民　　國　　109 　年　　1 　　月　　6 　　日
　　　　　　　　　　　　　    書記官  鄧瑄瑋